最高法院刑事判決　　　　　　　　　　　　　　　九十三年度台上字第四一八七號
　　上　訴　人　甲○○
　　　　　　　　　　　　弄臨十.
　　選任辯護人　鐘律師
右上訴人因違反廢棄物清理法案件，不服台灣高等法院中華民國九十年十一月七日第
二審判決（九十年度上訴字第二五八四號，起訴案號：台灣板橋地方法院檢察署八十
八年度偵字第二０三五０、二０三五一號），提起上訴，本院判決如左：
    主  文
上訴駁回。
    理  由
一違反廢棄物清理法部分：
按刑事訴訟法第三百七十七條規定，上訴於第三審法院，非以判決違背法令為理由，
不得為之。是提起第三審上訴，應以原判決違背法令為理由，係屬法定要件。如果上
訴理由狀並未依據卷內訴訟資料，具體指摘原判決不適用何種法則或如何適用不當，
或所指摘原判決違法情事，顯與法律規定得為第三審上訴理由之違法情形，不相適合
時，均應認其上訴為違背法律上之程式，予以駁回。本件上訴人甲○○上訴意旨略稱
：(一)、原判決認定上訴人自民國八十七年二月間即開始在台北縣板橋市○○段二三地
號右方約一五０公尺處經營廢棄物之堆置、轉運事業，但上訴人係在八十八年二月間
始向他人承租該地作為堆置廢棄物場所，原審認定之時間與卷內資料不符，且對證人
葉大銘、林聰助有利於上訴人之供述（證明八十八年二月才使用該地，及確有「阿伯
」其人）及八十八年二月二十六日違反廢棄物清理法案件處分通知單（可證明八十八
年二月間始使用上述土地），為何不可採信，未於理由欄內說明其理由，均有違誤。
(二)、八十八年七月十七日之後，上訴人僅有清運先前堆置之廢棄物行為，此經證人即
台北縣板橋市公所承辦人李振興於原審證稱：上訴人之清運行為係向外清運，而非自
外載運進來等語，即可證明。原判決斷章取義，未能審酌該證人之真意，又以先前堆
置廢棄物尚未清運完畢，及貨櫃屋辦公室內仍有接電營運現象，其中諸多送貨單迄八
十八年十月間仍有轉運垃圾情形，即認定上訴人在八十八年七月十七日之後仍繼續從
事廢棄物處理事業，而未查明該帳單均為外運清理先前堆置之垃圾，原判決之認事採
證與卷內證據不符，有證據上理由矛盾之違法等語（其餘上訴理由均為有關竊佔罪之
上訴理由）。
惟查原審認定上訴人有原判決所載自八十八年七月十六日廢棄物清理法第二十二條修
正公布生效後，未向主管機關申領廢棄物清除、處理許可文件，而以經營廢棄物清除
、處理為常業之犯行，係以上訴人僅供承在上開刑罰法條公布施行前，有在原判決所
載處所從事廢棄物清除、處理業務，否認在該刑罰法條公布生效後，仍繼續從事該業
務，辯稱：當時僅有從事回復原狀，將廢棄物外運之工作云云。然上訴人於八十八年
七月十七日尚因在原判決附圖二斜線部分堆置廢棄物而被告發，已據證人即台北縣板
橋市公所承辦人李振興證述屬實，且有違反廢棄物清理法案件處分通知書在卷可稽。
同年十月二十六日及十月二十九日警方至上述土地實施搜索及勘查結果，發現該處仍
有諸多垃圾及廢棄物堆置，上訴人之貨櫃屋辦公室內仍有接電營運現象，且其中五十
張送貨單顯示迄八十八年十月間止，仍有轉運垃圾之情形，當場並扣有上訴人經營廢
棄物處理事業所用之帳冊七本、監視鏡頭、監視螢幕、帳單、大貨車、挖土機等可資
佐證，足證上訴人於前述刑罰法條修正公布生效後，仍有從事廢棄物處理事業。依上
訴人經營廢棄物處理事業之規模、情況，上訴人顯有以之營生為常業之情事等事證，
予以綜合判斷，認上訴人所為，成立九十年十月二十四日修正公布之廢棄物清理法第
四十六條第二項之無許可文件，以經營廢棄物處理為常業罪（新法僅作文字修正及法
條移置，刑度相同，依新法處斷），於法定刑內量處其刑，已詳其所憑證據及認定
理由。並指駁、說明上訴人否認犯罪，何以為卸責飾詞。所為論斷均有卷存證據資料
可資覆按。從形式上觀察，並無違背法令之情形存在。查原判決係認定上訴人於八十
八年七月十六日廢棄物清理法第二十二條有關刑罰規定修正公布生效後，始成立該條
之罪，上訴意旨以原判決認在此之前上訴人亦成立該罪，並執該期間之相關事證指摘
原判決不當，自非合法之第三審上訴理由。又原判決所引用之卷內送貨單五十張（均
係載運「海德公園」之垃圾），其載運垃圾之日期為八十八年九月至十月間，上訴人
於八十八年十月二十九日檢察官偵查中亦供承該期間確有載運台北縣板橋市○○路海
德公園工地之垃圾至他處傾倒之事；上訴人於八十八年十二月十日檢察官偵查中並供
稱：板橋市○○段七公里六百公尺處之廢棄物處理場從八十八年七月做到同年九月或
十月間，則原判決依憑前揭卷內證據資料，認定上訴人有上開犯行，並無上訴意旨所
指與卷內證據不符之情事；又證人李振興於原審九十年十月十二日作證時，並未稱上
訴人僅有向外清運之行為，上訴意旨謂李振興有此證言並進而指摘原判決就其證言為
斷章取義之認定，亦有誤會。是上訴意旨指摘原判決違法云云，殊與法律規定得為第
三審上訴理由之違法情形不相適合，衡以前開說明，此部分之上訴為違背法律上之程
式，應予駁回。
二竊佔部分：
按刑事訴訟法第三百七十六條所列各罪之案件，經第二審判決者，不得上訴於第三審
法院，法有明文。本件上訴人所犯刑法第三百二十條第二項之竊佔罪部分，核屬刑事
訴訟法第三百七十六條第二款之案件，依首開說明，既經第二審判決，自不得上訴於
第三審法院。縱此部分與違反廢棄物清理法部分有方法結果之牽連關係，為裁判上一
罪，但違反廢棄物清理法部分之上訴為不合法，本院應從程序上予以駁回，而無從為
實體上判決，對於輕罪部分之此部分，亦無從適用審判不可分原則，為實體上審判，
上訴人竟復提起上訴，顯為法所不許，應予駁回。
據上論結，應依刑事訴訟法第三百九十五條前段，判決如主文。
中　　　華　　　民　　　國　　九十三　　年　　　八　　　月　　 十二 　　日
                              最高法院刑事第十二庭
                                  審判長法官  陳　正　庸
                                        法官  賴　忠　星
                                        法官  王　居　財
                                        法官  張　清　埤
                                        法官  林　開　任
      右正本證明與原本無異
                                              書  記  官
中　　　華　　　民　　　國　　九十三　　年　　　八　　　月　　 十八 　　日
                                                                        Ｋ
